【裁判字號】    96,易,2758
【裁判日期】    971029
【裁判案由】    家庭暴力防治法
【裁判全文】
臺灣高雄地方法院刑事判決              96年度易字第2758號
公  訴  人  臺灣高雄地方法院檢察署檢察官
被      告  甲○○
                    現於台灣高雄第二監獄執行中
上列被告因違反保護令罪案件，經檢察官提起公訴（96年度偵字
第18313 、18816 號），被告於本院準備程序中就被訴事實為有
罪之陳述，本院聽取當事人意見後，裁定依簡式審判程序審理，
判決如下：
    主  文
甲○○違反法院依家庭暴力防治法第十四條第一項所為禁止實施
家庭暴力行為及禁止騷擾行為之民事通常保護令裁定，處有期徒
刑肆月，如易科罰金，以新臺幣壹仟元折算壹日。又違反法院依
家庭暴力防治法第十四條第一項所為禁止實施家庭暴力行為之民
事通常保護令裁定，處有期徒刑月，如易科罰金，以新臺幣壹
仟元折算壹日。應執行有期徒刑伍月，如易科罰金，以新臺幣壹
仟元折算壹日。
    事  實
一、甲○○為丙○○之子，2 人屬家庭暴力防治法第3條第3款所
    定之家庭成員。甲○○前因辱罵丙○○之行為，經本院於民
    國96年5 月25日以96年度家護字第765 號核發民事通常保護
    令裁定，令甲○○不得對丙○○及其他家屬成員乙○○○等
    人實施身體或精神上不法侵害行為（即家庭暴力），亦不得
    直接或間接對丙○○為騷擾之聯絡行為，有效期間為1 年。
    詎甲○○於96年6 月11日知悉前開保護令內容後，仍在保護
    令有效時間內，基於違反保護令之犯意，先於同月23日22時
    許，在位於高雄縣路竹鄉○○村○○路48號之住處內，以「
    幹你娘！臭雞巴！」等不堪言詞辱罵丙○○長達30分鐘之久
    ，致丙○○精神上遭受不法侵害；且甲○○又將家中電視機
    音量調至極大以擾亂居住安寧，更在丙○○3 度關上住處大
    門後，隨即將之打開，以此等方式對丙○○為精神上不法侵
    害及騷擾行為，而違反上開保護令之規定。後於同月30日16
    時40分許，甲○○酒後返回前揭住處，因細故而心生不滿，
    即持衣物丟向丙○○，並以「你在外面帶女人、小心你的嘿
    會不見、你查甫人敗腎」等不堪言詞辱罵丙○○長達30分鐘
    之久，致丙○○精神上遭受不法侵害，而違反本院之前揭保
    護令。
二、案經丙○○訴由高雄縣政府警察局湖內分局報請臺灣高雄地
    方法院檢察署檢察官偵查起訴。
    理  由
一、按本件被告甲○○所犯係死刑、無期徒刑、最輕本刑為3 年
    以上有期徒刑以外之罪，其於準備程序就前揭被訴事實為有
    罪之陳述，經本院告知簡式審判程序之旨，並聽取其與公訴
    人之意見後，本院認無不得或不宜改依簡式審判程序進行之
    情事，依刑事訴訟法第273 條之1 第1 項、第284 條之1規
    定，裁定進行簡式審判程序，合先敘明。
二、上開事實，業據被告於本院審理時坦承不諱，核與證人丙○
    ○、高雄縣政府警察局湖內分局路竹派出所警員林銘宏、周
    振宗於警詢、偵查中證述之情節相符，復有本院96年度家護
    字第765 號民事通常保護令、高雄縣政府警察局湖內分局保
    護令執行紀錄表、處理家庭暴力與兒少保護案件調查紀錄表
    等件在卷可證，被告犯行明確洵堪認定。
三、按家庭暴力者，謂家庭成員間實施身體或精神上不法侵害之
    行為，家庭暴力防治法所稱之「騷擾」，係指任何打擾、警
    告、嘲弄或辱罵他人之言語、動作或製造使人心生畏怖情境
    之行為，家庭暴力防治法第2 條第1 、3 款著有明文。復按
    通常保護令係依家庭暴力防治法第14條第1 項規定所為之裁
    定，雖有違反上開保護令依同法第61條（起訴書誤載為家庭
    暴力防治法第50條）第1 款至第5 款數款應處罰之裁定情形
    ，仍應認係一個違反保護令罪。是核被告所為，均係犯家庭
    暴力防治法第61條第1 款、第2 款之違反保護令罪。被告前
    開二次違反保護令罪之犯行，犯意各別，行為互殊，應予分
    論併罰。爰審酌被告明知收受本院民事通常保護令後，依該
    保護令不得對聲請人及其他家庭成員實施精神上之不法侵害
    之行為，亦不得對聲請人為騷擾行為，竟於收受通常保護令
    後仍為前開違反保護令之行為，顯然漠視法律不知戒慎其行
    ，惟念其為初犯，且犯後坦承犯行，態度尚可，及其因失業
    而觸犯本罪之犯罪之動機、手段、智識程度等一切情狀，分
    別量處如主文所示之刑，並於考量被告之年齡、學歷、家庭
    經濟狀況及職業等情後，均諭知以新臺幣1,000 元折算1 日
    之易科罰金折算標準，並定其應執行刑，以資懲戒。
據上論斷，應依刑事訴訟法第299 條第1 項前段、第273 條之1
第1 項、第284 條之1 ，家庭暴力防治法第61條第1 款、第2 款
，刑法第11條前段、第41條第1 項前段、第51條第5 款，判決如
主文。
本案經檢察官陳彥竹到庭執行職務。
中    華    民    國    97    年    10    月    29    日
                        刑事第九庭  法  官  黃宣撫
以上正本證明與原本無異。
如不服本判決應於收受本判決後10日內向本院提出上訴書狀，並
應敘述具體理由，如未敘述上訴理由者，應於上訴期間屆滿後20
日內補提理由書狀於本院（均須按他造當事人之人數附繕本）「
切勿逕送上級法院」。
中    華    民    國    97    年    10    月    30    日
                                    書記官  林姵妤
附錄本判決論罪科刑法條：
家庭暴力防治法第61條
違反法院依第14條第1 項、第16條第3 項所為之下列裁定者，為
本法所稱違反保護令罪，處3 年以下有期徒刑、拘役或科或併科
新臺幣10萬元以下罰金：
  一、禁止實施家庭暴力。
  二、禁止騷擾、接觸、跟蹤、通話、通信或其他非必要之聯絡
      行為。
  三、遷出住居所。
  四、遠離住居所、工作場所、學校或其他特定場所。
  五、完成加害人處遇計畫。


司法院資訊處製作；財團法人民間司法改革基金會備份。
